臺灣桃園地方法院刑事判決　　　　　　　　　　　　　九十三年度重訴字第二六號
　　公　訴　人　臺灣桃園地方法院檢察署檢察官
　　被　　　告　甲○○
　　選任辯護人　薛松雨律師
右列被告因毒品危害防制條例案件，經檢察官提起公訴（九十三年度偵字第三三○八
號），本院判決如左：
    主  文
甲○○販賣第二級毒品，處有期徒刑捌年。扣案之磚狀大麻陸塊（煙草共淨重肆陸肆
肆點肆肆公克）沒收銷燬之，透明塑膠袋陸個（重肆壹點貳肆公克）、行李箱壹個、
奶粉盒及奶精盒各貳個、錫箔紙袋陸個、塑膠手提袋參個均沒收。
    事  實
一、甲○○於民國九十三年二月二十日搭機前往泰國曼谷準備與泰籍女友訂婚，並帶
    回台灣與其家人見面。嗣因經濟困難，欲販售圖利及個人施用之目的，竟基於販
    賣、運輸及私運管制物品第二級毒品大麻進口之犯意，而於同年月二十三日中午
    在泰國錫隆某處之孟天飯店外，以泰銖七萬六千元之代價，向某一姓名不詳、年
    約三十歲之泰籍男子販入磚狀大麻六塊（煙草共淨重四六四四．四四公克，每塊
    外面先以透明塑膠袋及錫箔紙袋各一個包裝；其中二塊分別放入二個奶精盒內，
    其餘四塊，分別放入二個奶粉盒內，每盒二塊）。甲○○取得前述大麻後，先將
    之放入三個塑膠手提袋內，再放入其所有之行李箱內，於同年月二十八日上午十
    時許，自泰國曼谷搭乘中華航空公司ＣＩ○六六次班機返國時，將前開行李箱託
    運同一班機（託運行李號牌ＣＩ二一四八五五號），而於同日十三時十分許運輸
    、私運前述大麻入境台灣。嗣於同日下午十四時許，經財政部台北關稅局稽查人
    員，在中正國際機場第一航廈入境海關Ｘ光檢查儀檢查時發現而查獲，並起獲上
    開磚狀大麻及供運輸毒品所用之行李箱一個、奶粉盒及奶精盒各二個、透明塑膠
    袋及錫箔紙袋各六個、塑膠手提袋三個（大麻及透明塑膠袋均移送法務部調查局
    保管中）。
二、案經財政部台北關稅局移請內政部警政署航空警察局移送臺灣桃園地方法院檢察
    署檢察官偵查起訴。
    理  由
一、訊之被告甲○○對於其運輸、私運前開磚狀大麻進入台灣之事實坦承不諱，惟否
    認有販賣之意思，並辯稱：「我是帶進來要自己使用的。我跟海關說我是帶回來
    要自己使用，但航警局的人不相信，我因為當時被查獲時心情很緊張，很害怕，
    我在他們一再逼問下才說準備要拿來賣，但我實際上確實是要自己使用。」等語
    。
二、本院查：
  (一)被告於前述時間、地點搭機出境至泰國，並在泰國錫隆某處之孟天飯店外以泰銖
    七萬六千元（約合新台幣六萬多元）之代價販入如事實欄第一項所示之磚狀大麻
    ，其後將前述大麻藏置於託運之行李箱內，並搭機入境，於海關Ｘ光儀檢查時，
    為海關人員查獲等情，業據其於警訊、偵訊及本院調查、審理時坦承在卷，並有
    台北關稅局稽查組Ｘ光檢查儀注檢行李報告表、台北關稅局扣押貨物、運輸工具
    收據及搜索筆錄、託運行李號碼牌及旅客入出境記錄查詢表影本各一份、被查獲
    之行李箱、大麻及前述包裝之照片八張附卷（偵卷第一一頁至二四頁）暨磚狀大
    麻六塊、行李箱一個、奶粉盒及奶精盒各二個、透明塑膠袋及錫箔紙袋各六個、
    塑膠手提袋三個扣案可稽。
  (二)前述海關人員查獲之磚狀物品六塊經送法務部調查局鑑定結果，均檢出含有第二
    級毒品大麻成分，淨重四六四四．四四公克，其外透明塑膠袋包裝（六個）重量
    為四一．二四公克等情，亦有該局九十三年三月三十日調科壹字第○八○○○七
    四六一號鑑定通知書一份在卷可稽（偵卷第四三頁）。是被告自泰國運輸、私運
    進口之物品為第二級毒品大麻，可以認定。
  (三)又被告被查獲後於台北關稅局人員詢問時，固稱：「（你帶這些私貨來台灣後，
    準備在何時、何地交給何人？如何聯絡？）這些私貨是我要自用，沒有要交給任
    何人。」等語（偵卷第八頁）。惟其於警訊時，即供稱：「我主要是帶我女友．
    ．回台灣認識家人親友，行前沒想要購買毒品。（你走私毒品大麻後作何用途？
    ）因為我要結婚缺錢，所以打算自己攜帶毒品大麻變賣換取現金。還不知準備變
    賣何人。」等語，其後第一次偵訊中亦供稱：「．．但後來發現錢不夠，才臨時
    起意要購買毒品帶回台灣，再轉手賣掉」等語（偵卷第三○頁，至於筆錄上記載
    之「想說到ＰＵＢ推銷，有人要買就賣給他，我是想要一次就全部脫手，價格應
    該可以賣到六十萬上下。」等語，經本院勘驗其偵訊錄音帶，其內並無相關之內
    容，詳本院九十三年四月二十八日勘驗筆錄。）；同日本院羈押前訊問時，亦供
    稱：「．．（購買上開大麻攜帶入境作何用途？）應該是要賣。．．（有何補充
    ？）希望法官能夠原諒我，我是因為缺錢沒有辦法結婚才會作這件事情，．．」
    等語（本院九十三年聲羈卷第三頁）。被告於第二次偵訊時雖就此之陳述有所修
    正，惟仍供稱：「（帶大麻入境目的是販賣賺取利潤？）是有打算要變賣，自己
    也要施用。」等語（偵卷第三○頁）。由上陳述可知，被告購買大麻、攜帶入境
    台灣之目的，縱或如前述於第二次偵訊中所稱：「自己要施用」屬實，惟其販入
    如此大量毒品之目的，絕非僅被告自己施用而已，至少有部分應係預備供出售圖
    利之用。參酌被告於警訊供稱：「二年前在國外阿姆斯特丹曾經吸食大麻」及偵
    訊時供稱：「（有無施用毒品？）沒有」（偵卷第六、三一頁）及本院九十三年
    四月二十七日調查供稱：「我二十九歲時已經有在用，將近五年的時間，這段時
    間斷斷續續，幾乎都在國外使用，國內也有使用過。（你多久用一次？）如果時
    間頻繁的話，一天之內是兩、三根，三、四根，把大麻煙捲成香煙，如果沒有貨
    的話，就半個月壹個月甚至半年才用一次。」等語（同日訊問筆錄第三、四頁）
    ，顯示被告於案發前施用大麻之情形並非十分嚴重，而其於警訊、偵訊時均供稱
    ：當時經濟狀況不好，甚至連訂婚之錢都不夠，是焉有將大筆之金錢拿去購買將
    近五公斤之大麻，只為自己使用。被告於本院前開所辯，顯然不合常理，要不足
    採。是被告購買扣案之大麻，除供己施用外，另有販售他人圖利之目的，亦可認
    定。而「刑法所謂販賣行為，並不以販入之後復行賣出為要件，祇要以營利為目
    的，將禁藥購入或賣出，有一於此，其犯罪即為完成。」（最高法院六十七年台
    上字第二五○○號、六十八年台上字第六○六號、六十九年台上字第一六七五號
    判例要旨參照）。被告意圖販賣營利，而販入扣案之大麻，其販賣毒品犯行，亦
    事證明確，可以認定。
三、查大麻係行政院依懲治走私條例第二條第四項授權公告之「甲項管制進出口物品
    」，並為毒品危害防制條例第二條第二項第二款所稱之第二級毒品。核被告意圖
    販賣營利而販入第二級毒品大麻所為，係犯毒品危害防制條例第四條第二項之販
    賣第二級毒品罪；另其販入，將之私運管制進入我國國境，係犯懲治走私條例第
    二條第一項之私運管制物品進口罪及毒品危害防制條例第四條第一項之運輸第二
    級毒品罪。其持有第二級毒品之低度行為，應為販賣、運輸之高度行為吸收，不
    另論罪。公訴意旨雖漏未敘及被告前開販賣犯行，惟此部分犯行與前述運輸、私
    運毒品犯行間有牽連犯之裁判上一罪關係，為起訴效力所及，且被告就此亦為前
    述辯解，本院自應併予審理。又被告係以一個私運之行為，同時觸犯前開運輸第
    二級毒品罪及私運管制物品進口罪，應依想像競合犯之規定，從一重之運輸第二
    級毒品罪處斷。另被告所犯販賣第二級毒品罪及運輸第二級毒品罪間有方法、結
    果之牽連關係，為牽連犯，應從情節較重之販賣第二級毒品罪處斷。而被告此次
    販入、運輸入境之大麻數量高達四．六公斤，且其販入前述大麻除供自己使用外
    ，尚有販售他人營利之意圖，已如前述，雖被告在入關即被查獲，尚未產生實害
    ，惟如其闖關成功時，對國家、社會將產生極為重大之危害；再者，施用毒品雖
    可認為係自殘之行為，是否應以刑罰制裁，固有爭議，惟運輸、販賣毒品之行為
    ，對社會大眾之危害極深，應無異見。另施用大麻在歐洲某些國家固然不罰，惟
    大麻在我國屬於毒品為被告所明知（被告僅辯稱：不知係第幾級之毒品），且其
    於九十三年三月十日偵訊時亦供稱：「．．因為這個東西在歐洲的話是屬於合法
    的，我確實是不知道它（運輸大麻）在臺灣罪名是這麼重。（不知道在台灣是違
    法的？）不知道罪是這麼重。（知道是違法的？）知道是應該是不行帶的。」等
    語（偵卷第四○頁，惟筆錄倒數第二行中之「不知道是不能帶」之記載係誤載等
    情，業經本院勘驗無誤，如本院前開勘驗筆錄第六頁）。是被告知悉大麻係毒品
    ，且亦知悉攜帶入境係違法之行為，其仍以偽裝之方式運輸入境，自不得謂其不
    知違法云云。從而，辯護人以歐盟國家近年有朝向毒品除罪化、被告運輸之毒品
    均係自用，且輸入前即被查獲及被告誤認台灣法令等情，主張被告犯罪情狀顯堪
    憫恕，請求依刑法第五十九條酌減其刑，尚無足採。爰審酌被告犯罪之目的、其
    私運大麻之數量龐大，如流入市面，將加速毒品之泛濫，對我國社會之安寧秩序
    及國人之健康所可能產生之危害至鉅、被告犯後坦承主要之犯行，態度良好、被
    告前無不良素行等一切情狀，量處如主文所示之刑。
四、扣案大麻係第二級毒品，應依毒品危害防制條例第十八條第一項前段規定，諭知
    沒收銷燬之。扣案行李箱一個、奶粉盒及奶精盒各二個、透明塑膠袋及錫箔紙袋
    各六個、塑膠手提袋三個均係被告所有，供其運輸毒品所用之物，應依同條例第
    十九條第一項諭知沒收。
五、據上論斷，應依刑事訴訟法第二百九十九條第一項前段，毒品危害防制條第四條
    第二項、第十八條第一項前段、第十九條第一項，懲治走私條例第二條第一項、
    第十一條，刑法第十一條前段、第五十五條，判決如主文。
本案經檢察官黃重鋼到庭執行職務。
中      華      民    國    九十三    年      七      月     十四     日
                              臺灣桃園地方法院刑事第二庭
                                  審判長法官  徐培元
                                        法官  林晏鵬
                                        法官  潘進順
右正本證明與原本無異。
如不服本判決，應於判決送達後十日內向本院提出上訴狀( 應附繕本 )，上訴於
臺灣高等法院。
                                        書記官  陳玉芬
中      華      民      國    九十三    年      七      月     十五     日
附本件論罪科刑依據之法條：
毒品危害防制條例第四條第二項
製造、運輸、販賣第二級毒品者，處無期徒刑或七年以上有期徒刑，得併科新台幣七
百萬元以下罰金。
懲治走私條例第二條第一項
私運管制物品進口﹑出口逾公告數額者，處七年以下有期徒刑，得併科新台幣三百萬
元以下罰金。
